臺灣桃園地方法院刑事判決　　　　　　　　　　　　八十九年度易字第三一七九號
　　公　訴　人　臺灣桃園地方法院檢察署檢察官
　　被　　　告　甲○○
右列被告因贓物案件，經檢察官提起公訴（八十九年度偵字第一二三八五號），本院
判決如左：
        主  文
甲○○共同故買贓物，累犯，處有期徒刑參月，如易科罰金，以佰元折算壹日。
        事  實
一、甲○○前於民國八十七年間因違反動產擔保交易法案件，經台灣板橋地方法院於
    八十八年五月二十日，以八十八年重簡字第一四一號判決判處有期徒刑三月確定
    ，於八十九年四月七日易科罰金執行完畢。猶不知悛悔，其因所駕駛之車牌號碼
    ＳＸ─一七二二號自用小客車車牌業經註銷，明知自稱「丙○○」（或「小邱」
    ）之真實姓名年籍不詳成年男子，所持有之車牌號碼九Ｇ─四四○五號之自用小
    客車車牌二面（乃所有人乙○○於八十九年八月十五日上午十時十五分許，在桃
    園縣桃園市○○○街附近失竊），為來路不明之贓物，竟與友人戊○○（未據起
    訴）基於故買贓物之共同犯意聯絡，於八十九年八月十五日下午三時許，授意戊○○前往向「丙○○」，以新臺幣（下同）九千元之代價，購得上開車牌二面，
    並隨即懸掛於其所駕駛之上開自用小客車上。嗣於同年八月十六日凌晨三時四十
    分許，甲○○駕駛該自用小客車行經桃園縣桃園市○○路與龍壽街口處，為警查
    獲，並扣得前開車牌二面。
二、案經桃園縣警察局桃園分局報告臺灣桃園地方法院檢察署檢察官偵查起訴。
        理  由
一、訊據被告甲○○於本院審理中矢口否認上開故買贓物犯行，辯稱：不知該車牌係
    贓物云云。然查，右揭事實業據被告於警偵訊中均坦承：「當時知道車牌來路不
    明」、「（買時知道是贓物否？）我知道」等語不諱（見偵查卷第二十四、第五
    十七頁頁），復稽之被告初於警偵訊中供稱：該車牌係向「丙○○」購得，並由
    其裝上前開自用小客車；嗣於本院審理中則改稱：係透過戊○○向「小邱」購得
    ，前後所述不一，且均無法指出「丙○○」或「小邱」年籍資料、聯絡方式，顯
    然明知該車牌係贓物而故為隱匿。再參諸被告明知其車牌業經吊銷，竟另花費九
    千元交由戊○○向年籍均不詳之人購買來路不明之車牌，復未提供任何證件委託
    戊○○辦理，渠有贓物之認識自明。又車牌號碼九Ｇ─四四○五號之自用小客車
    車牌二面，乃所有人乙○○於八十九年八月十五日上午十時十五分許，在桃園縣
    桃園市○○○街附近失竊等情，復據被害人乙○○指述稽詳，自屬贓物無訛，此
    外並有當場扣得之車牌二面、贓物領據一紙、車籍作業系統—查詢認可資料二紙
    及照片三張在案可參。本案事證明確，被告犯行堪以認定，應予依法論科。
二、查被告行為後刑法第四十一條易科罰金之規定，已於九十年一月四日修正，並經
    總統於同年月十日公布，業於同年月十二日生效，修正後得易科罰金之規定，由
    最重本刑三年以下有期徒刑之罪，修正為五年以下有期徒刑之罪，兩者相較，以
    新法較有利於被告，依刑法第二條第一項前段規定，應適用新法處斷。核被告所
    為係犯刑法第三百四十九條第二項之故買贓物罪。被告與戊○○二人間就上揭犯
    行，有犯意之聯絡及行為之分擔，皆為共同正犯。查被告前於八十七年間因違反
    動產擔保交易法案件，經台灣板橋地方法院於八十八年五月二十日，以八十八年
    重簡字第一四一號判決判處有期徒刑三月確定，於八十九年四月七日易科罰金執
    行完畢，此有台灣高等法院被告全國前案記錄表在卷可參，其於五年內再犯本件
    有期徒刑以上之罪，為累犯，應依刑法第四十七條規定加重其刑。爰審酌被告犯
    罪動機、目的、手段、所生之危害及犯後之態度等一切情狀，量處如主文所示之
    刑，並諭知易科罰金之折算標準，以示懲儆。
三、證人戊○○與被告共犯上開故買贓物犯行部分，未據起訴，應移請檢察官另行偵
    查處理。又證人戊○○經警查獲時係冒用「丁○○」之姓名應訊等情，業據被告
    甲○○供述明確（見本院九十年八月七日審理筆錄），並經丁○○到庭證述屬實
    ，是證人戊○○就此部分是否另涉偽造署押或其他犯行，亦應由檢察官依法處理
    ，附此敘明。
據上論斷，應依刑事訴訟法第二百九十九條第一項前段，刑法第二條第一項前段、第
二十八條、第三百四十九條第二項、第四十七條、修正後第四十一條第一項前段，罰
金罰鍰提高標準條例第一條前段、第二條，判決如主文。
本案經檢察官王以文到庭執行職務。
中      華      民      國    九十一    年      一      月      三      日
        臺灣桃園地方法院刑事第一庭
                                    法  官  陳永來
右正本證明與原本無異。
如不服本判決，應於判決送達後十日內向本院提出上訴狀( 應附繕本 )，上訴於
臺灣高等法院。
                                   書記官   洪明媚
中      華      民      國     九十一    年      一     月      四      日
附錄本判決論罪科刑依據之法條：
刑法第三百四十九條
收受贓物者，處三年以下有期徒刑、拘役或五百元以下罰金。
搬運、寄藏、故買贓物或為牙保者，處五年以下有期徒刑、拘役或科或併科一千元以
下罰金。
因贓物變得之財物，以贓物論。
